【裁判字號】    90,重訴,239
【裁判日期】    901108
【裁判案由】    清償借款
【裁判全文】
臺灣屏東地方法院民事判決  九十年度重訴字第二三九號
    原      告    聯信商業銀行股份有限公司
    法定代理人    甲○○
    訴訟代理人    丁○○
    被      告    丙○○
    兼訴訟代理人  乙○○
右當事人間請求清償借款事件，本院判決如左：
    主    文
被告應連帶給付原告新臺幣貳仟萬元及自民國九十年四月一日起清償日止，按週年利
率百分之九點一八計算之利息暨自民國九十年五月一日起至清償日止，逾期六個月以
內部分按上開利率百分之十，逾期超過六個月以上部分，按上開利率百分之二十計算
之違約金。
訴訟費用由被告連帶負擔。
      事    實
甲、原告方面：
一、聲明：求為判決如主文所示。
二、陳述：
    被告陳天德於八十四年五月十七邀同共同被告丙○○為連帶保證人，向原告借款
    新台幣二千萬元，約定應於九十年五月十七日清償（原約定於八十七年六月一日
    清償，後合意延展至九十年五月十七日），利息按週年利率百分之十點一五機動
    調整（目前為百分之九點一八），按月給付利息，如未依約清償時，視為全部到
    期（約定條款第五條），且依上開約定利率計息外，逾期在六個月以內者，並應
    按約定利率百分之十，超過六個月以上者，應按約定利率百分之二十計付違約金
    。嗣被告陳天德借得上開款項後，自九十年四月一日起即未依約繳息，屢經催討
    均未獲付款，爰本於消費借貸及連帶保證之法律關係，訴請被告連帶給付如主文
    第一項所示之本金、利息及違約金。
三、證據：提出借據二件、約定書二件、借款展期約定書一件、放出檔明細查詢表二
    件為證。
乙、被告方面：
一、聲明：求為判決駁回原告之訴及假執行之聲請。
二、陳述：
    對原告之陳述與所提出之證據均不爭執。
    理    由
一、本件原告起訴主張被告陳天德於民國八十四年五月十七邀同共同被告丙○○為連
    帶保證人，向原告借款新台幣二千萬元，約定應於九十年五月十七日清償（原約
    定於八十七年六月一日清償，後合意延展至九十年五月十七日），利息按週年利
    率百分之十點一五機動調整（目前為百分之九點一八），按月給付利息，如未依
    約清償時，視為全部到期（約定條款第五條），且依上開約定利率計息外，逾期
    在六個月以內者，並應按約定利率百分之十，超過六個月以上者，應按約定利率
    百分之二十計付違約金。嗣被告陳天德借得上開款項後，自九十年四月一日起即
    未依約繳息，屢經催討均未獲付款，爰本於消費借貸及連帶保證之法律關係，訴
    請被告連帶給付如主文第一項所示之本金、利息及違約金之事實，業據原告提出
    與其所述相符之借據、約定書、明細查詢表等件為證，而被告對於原告所主張之
    事實及提出之證據均不爭執，堪認原告之主張為真實。
二、被告陳天德既尚欠原告前述款項而未清償，從而原告依借貸及連帶保證之法律關
    係，請求被告連帶給付如主文第一項所示之本金、利息及違約金，於法有據，應
    予准許。
據上論結，本件原告之訴為有理由，並依民事訴訟法第八十五條第二項，判決如主文
。
中      華      民      國      九十      年    十一    月      八      日
                                    臺灣屏東地方法院民事第二庭
~B法      官  莊鎮遠
右正本證明與原本無異。
如不服本判決，應於送達後廿日內，向本院提出上訴狀。
~B法院書記官  徐建功
中      華      民      國      九十      年    十一    月      八      日


司法院資訊處製作；財團法人民間司法改革基金會備份。
